Inventaris van het archief van de Nederlandse Ambassade in Nepal, 1965-1974
Nationaal Archief, Den Haag
- Protocol, 2
  - Stukken betreffende het aanbieden van geloofs- en terugroepingsbrieven., 1965-1973; 6-9; 4 omslagen
    - Afscheid van jhr. Beelaerts van Blokland van het hof van Nepal, 1965, 6
      Oude code: 240
    - Aanbieden van de geloofsbrieven en het vertrek van H.Th.A.M. van Rijckevorsel aan het hof van Nepal, 1966 - 1969, 7
    - Terugroepen van Sardar Shree Bhim Bahadur Pandey als ambassadeur van Nepal aan het Nederlands hof, 1970 - 1972, 8
    - Aanbieden van de geloofsbrieven door drs. Tj.A. Meurs aan het hof van Nepal, 1973, 9
  - Stukken betreffende het onderhouden van contacten met het koningshuis van Nepal., 1968-1974; 10; 1 omslag
    Oude code: 271
  - Stukken betreffende het voeren van overleg met de autoriteiten van Nepal over de mogelijke benoeming van Pashupati Giri tot honorair consul-generaal der Nederlanden te Kathmandu., 1970-1973; 11; 1 omslag
    Oude code: 281.11
- Juridische aangelegenheden, 3
  - Stukken betreffende de nationaliteitswetgeving in Nepal., 1966-1971; 12; 1 omslag
    Oude code: 321.210.2
- Verkeer en vervoer, 5
  - Stukken betreffende luchtvaartaangelegenheden in Nepal., 1965-1974; 13-16; 4 omslagen
    - Algemeen, 1971 - 1974, 13
      Oude code: 554.0
    - Aanschaf van een Fokker F 27 Friendship en de mogelijke aanschaf van een Fokker F 28 Fellowhip door de Nepalese Royal-Air-Flight, 1965 - 1974, 14
      Oude code: 611.7
    - Verbeteren van de vliegvelden, 1970 - 1971, 15
    - Beschikbaarstellen van deskundigen van de Koninklijke Luchtvaartmaatschappij (KLM) ten behoeve van de Royal Nepal Airlines Corporation, 1974, 16
- Economie, 6
  - Stukken betreffende de handelsbetrekkingen tussen Nepal en India., 1965-1973; 17; 1 omslag
    Oude code: 613.211.412
  - Stukken betreffende de ontwikkelingshulp van Nederland aan Nepal., 1967; 18; 1 omslag
    Oude code: 610.3
  - Stukken betreffende de economische ontwikkelingen in Nepal., 1970-1974; 19; 1 omslag
    Oude code: 600
- Sociale aangelegenheden, 7
  - Stukken betreffende de hulp van Nederland aan Nepal bij natuurrampen., 1966-1970; 20; 1 omslag
    Oude code: 712.2
- Culturele aangelegenheden, 8
  - Stukken betreffende het opstellen van een overzicht van de geschiedenis van Nepal., 1967; 21; 1 omslag
    Oude code: 813.53
- Staatkunde, internationale organisaties, 9
  - Staatkunde, 9.1
    - Stukken betreffende de binnenlandse politieke ontwikkelingen in Nepal., 1965-1973; 22-25; 4 omslagen
      - Algemeen, 1965 - 1973, 22
        Oude code: 911.30
      - Grondwetswijzigingen, 1967, 23
        Oude code: 911.1
      - Jaarrapporten, 1967 - 1968, 24
        Oude code: 901
      - Kabinetswijzigingen, 1967 - 1973, 25
        Oude code: 911.23
    - Stukken betreffende de buitenlandse betrekkingen van Nepal., 1965-1973; 26-33; 8 omslagen
      - Bezoeken. 1965-1973, 26-29
        - Bezoeken van delegaties van andere landen aan Nepal, 1965 - 1967, 26
          Oude code: 912.22
        - Staatsbezoek van de koning en koningin van Nepal aan Nederland van 25 tot en met 28 april 1967, 1966 - 1967, 27
        - Bezoeken van delegaties van Nepal aan andere landen, 1966 - 1971, 28
        - Dienstreizen van de Nederlandse ambassadeurs, H. van Rijckevorsel en F. Calkoen, aan Nepal, 1966 - 1973, 29
          Oude code: 132.4
      - Diplomatieke betrekkingen van Nepal. 1965-1973, 30-33
        - Algemeen, 1965 - 1967, 30
          Oude code: 912.21
        - China, 1969 - 1973, 31
          Oude code: 912.2
        - Nederland, 1967 - 1973, 32
          Oude code: 912.20
        - Verenigde Staten, 1970, 33
  - Internationale organisaties, 9.2
    - Stukken betreffende het vragen van steun aan Nepal voor de herverkiezing van de Nederlandse kandidaat in het bestuur van de International Civil Aviation Organisation (ICAO)., 1972; 34; 1 omslag